【裁判字號】    95,苗簡,609
【裁判日期】    950728
【裁判案由】    賭博
【裁判全文】
臺灣苗栗地方法院刑事判決             95年度苗簡字第609號
公  訴  人  臺灣苗栗地方法院檢察署檢察官
被      告  乙○○
被      告  甲○○
上列被告等賭因博案件，經檢察官提起公訴（95年度偵字第1308
號），因被告自白犯罪，本院認宜以簡易判決處刑，合議庭乃裁
定由受命法官獨任逕以簡易判決處刑，本院判決如下：
    主  文
乙○○、甲○○共同連續意圖營利，聚眾賭博，各處有期徒刑陸
月，如易科罰金，均以銀元參佰元即新臺幣玖佰元折算壹日。扣
案之如附表所示之物品及抽頭金，均沒收。
    犯罪事實及理由
一、犯罪事實：
    本件均引用檢察官起訴書之記載（如附件）。
二、證據名稱：
    除增加被告乙○○、甲○○於本院之自白及臺灣高等法院被
    告全國前案紀錄表外，餘均引用檢察官起訴書證據並所犯法
    條欄標題一之記載（亦如附件）。
三、論罪科刑：
（一）按上述賭場，係設於被告乙○○位於苗栗縣頭屋鄉曲洞村
      1 鄰曲洞32號住宅之地下室，且設有監視器過濾賭客，並
      非公共場所或公眾得出入之場所。故核被告乙○○、甲○
      ○所為，均係犯刑法第268 條之意圖營利供給賭博場所、
      意圖營利聚眾賭博罪。被告2 人，就上開犯行，與被告陳
      君華（另行審結）間，有犯意之聯絡及行為之分擔，應論
      以共同正犯。另被告2 人，先後多次提供場所、聚眾賭博
      等犯行，均時間緊接，所犯各為犯罪構成要件相同之罪名
      ，顯係基於概括犯意反覆為之，皆為連續犯【被告2 人於
      行為後，刑法第56條連續犯之規定，業於94年1 月7 日修
      正公布刪除，並於95年7 月1 日施行，則被告等人之犯行
      ，因行為後新法業已刪除連續犯之規定，此刪除雖非犯罪
      構成要件之變更，但顯已影響行為人刑罰之法律效果，自
      屬法律有變更，依新法第2 條第1 項規定，比較新、舊法
      結果，仍應適用較有利於被告之行為時法律即舊法論以連
      續犯（最高法院95年第8 次刑事庭會議決議參照）】，均
      應依修正前刑法第56條之規定論以一罪，並加重其刑。
（二）又被告乙○○、甲○○2 人所為意圖營利供給賭博場所、
      意圖營利聚眾賭博之行為，係一行為觸犯前開2 罪名，均
      屬於想像競合犯，均應依刑法第55條前段之規定，從情節
      較重之意圖營利聚眾賭博罪處斷。
（三）爰審酌被告乙○○、甲○○2 人，因前述賭博案件，經法
      院分別判處上述有期徒刑、罰金確定並執行完畢（均不構
      成累犯），竟不知警惕，旋即於上述時、地，共同聚眾賭
      博以營利，實無可取。但衡酌其等2 人，均自白犯行，犯
      後態度尚佳。並衡酌被告等犯罪之動機、目的、手段、所
      造成之危害及均坦承犯行、犯後態度尚佳等一切情狀，及
      斟酌檢察官之求刑，分別對被告2 人，量處如主文所示之
      刑，並均諭知易科罰金之折算標準。
（四）又被告2 人於行為時之刑法第41條第1 項前段規定：「犯
      最重本刑為5 年以下有期徒刑以下之刑之罪，而受6 個月
      以下有期徒刑或拘役之宣告，因身體、教育、職業、家庭
      之關係或其他正當事由，執行顯有困難者，得以1 元以上
      3 元以下折算1 日，易科罰金。」。又被告等人行為時之
      易科罰金折算標準，修正前罰金罰鍰提高標準條例第2 條
      前段（現已刪除）規定，就其原定數額提高為100 倍折算
      1 日，則本件被告行為時之易科罰金折算標準，應以銀元
      300 元折算1 日，經折算為新臺幣後，應以新臺幣900 元
      折算為1 日。惟95年7 月1 日修正公布施行之刑法第41條
      第1 項前段則規定：「犯最重本刑為5 年以下有期徒刑以
      下之刑之罪，而受6 個月以下有期徒刑或拘役之宣告者，
      得以新臺幣1 千元、2 千元或3 千元折算1 日，易科罰金
      。」，經比較修正前後之易科罰金折算標準後，以95年7
      月1 日修正公布施行前之規定，較有利於受刑人，則應依
      刑法第2 條第1 項前段之規定，適用修正前刑法第41條第
      1 項前段規定，定其折算標準。另就刑法第268 條所處罰
      金部分，依罰金罰鍰提高標準條例第1 條前段、現行法規
      所定貨幣單位折算新臺幣條例第2 條之規定，就其原定數
      額得提高為2 至10倍，亦即刑法第268 條之罰金刑最高可
      處銀元3 萬元即新臺幣9 萬元。而依刑法施行法第1 條之
      1 第1 項、第2 項之規定，前述罰金刑可提高30倍，最高
      可處新臺幣9 萬元，二者規定適用之結果並無不同，而依
      據刑法第2 條第1 項前段之從舊從輕原則，應依被告等人
      行為時之罰金罰鍰提高標準條例第1 條前段，為法條適用
      之依據，附此敘明。
（五）末查，扣案如附表所示之麻將筒子40顆、牌尺3 支、天九
      牌3 付、樸克牌1 付、骰子67顆、籌碼158 枚、監視器及
      鏡頭各1 具、電視螢幕1 台、暨抽頭金14000 元，分別係
      被告所有，且供其犯上述賭博罪所用、預備賭博用之物，
      及犯罪所得，均應依刑法第38條第1 項第2 款、第3 款之
      規定宣告沒收。
四、應適用之法條：
（一）刑事訴訟法第449 條第2 項、第450 條第1 項、第454 條
      第2 項。
（二）刑法第2 條第1 項、第28條、修正前刑法第56條、刑法第
      268 條、第55條前段、修正前刑法第41條第1 項前段、第
      38條第1項第2款、第3款。
（三）罰金罰鍰提高標準條例第1 條前段、修正前罰金罰鍰提高
      標準條例第2 條，現行法規所定貨幣單位折算新臺幣條例
      第2 條，判決如主文。
五、本判決係依刑事訴訟法第451 條之1 第4 項所為之判決，依
    同法第455 條之1 第2 項之規定不得上訴。
中    華    民    國    95    年    7     月    28    日
                  刑事第三庭    法  官  呂曾達
以上正本證明與原本無異。
不得上訴。
                                書記官  許千士
中    華    民    國    95    年    7     月    28    日
附錄本判決論罪之法條：
刑法第268條。
中華民國刑法第268條
（圖利供給賭場或聚眾賭博罪）
意圖營利，供給賭博場所或聚眾賭博者，處 3 年以下有期徒刑，
得併科 3 千 元以下罰金。
附表：
麻將筒子40顆、牌尺3 支、天九牌3 付、樸克牌1 付、骰子67顆
、籌碼158 枚、監視器及鏡頭各1 具、電視螢幕1 台，抽頭金新
臺幣14000 元。


司法院資訊處製作；財團法人民間司法改革基金會備份。
